【裁判字號】    98,家救,7
【裁判日期】    980211
【裁判案由】    訴訟救助
【裁判全文】
臺灣嘉義地方法院民事裁定  98年度家救字第7號
聲  請  人  甲○○
上列聲請人因與被繼承人乙○○間限定繼承事件聲請訴訟救助，
本院裁定如下：
    主      文
本件准予訴訟救助。
    理      由
一、本件聲請人以其與被繼持人乙○○間聲明限定繼承事件（本
    院98年度繼字第143號），無資力支出訴訟費用，且非顯無
    勝訴之望，為此聲請訴訟救助等語，並提出民事限定繼承聲
    請狀、財團法人法律扶助基金會嘉義分會法律扶助申請書、
    切結書、申請人資力審查詢問表、審查決定通知書（以上均
    為影本）各1份等件以為釋明。
二、按當事人無資力支出訴訟費用者，法院應依聲請，以裁定准
    予訴訟救助。但顯無勝訴之望者，不在此限；法院認定前項
    資力時，應斟酌當事人及其共同生活親屬基本生活之需要。
    民事訴訟法第107條第1、2項定有明文。依上述法條規定，
    法院應依聲請准予救助，惟此項請求救助之事由，依同法第
    109條第2項之規定，無資力支出訴訟費用之事由，仍應釋明
    之。又經財團法人法律扶助基金會分會准予法律扶助之無資
    力者，其於訴訟程序中，向法院聲請訴訟救助時，應准予訴
    訟救助。但另有不符法律扶助事實之證明者，不在此限，法
    律扶助法第62條亦有明文。經查：
  (一)聲請人主張其為被繼承人乙○○之繼承人，被繼承人乙○○
    於民國97年11月12日因車禍意外而往生，被繼承人所遺留財
    產如財產清冊所載，惟其生前有無負債、負債若干、債務人
    為何，均不得而知，其亦未以遺囑指示，聲請人為此狀請限
    定繼承，且其他繼承人未有民法第1154條第2項之例外情形
    ，視為同為限定之繼承，爰依民法第1154條、第1156條之規
    定，狀請准予限定繼承並為公示催告，業據聲請人於限定繼
    承事件中具狀陳明，並經本院依職權調閱該限定繼承民事卷
    核閱無誤。準此，聲請人聲明限定繼承，非顯無勝訴之望。
  (二)又經本院依職權自稅務電子閘門調閱聲請人財產資料，聲請
    人僅有96年度薪資所得計新台幣（下同）9,600元，有稅務
    電子閘門財產所得調件明細表1份可佐，經審酌聲請人及其
    基本生活需要，並參酌聲請人名下無不動產等情，聲請人所
    提事證，足已釋明無資力支出訴訟費用。
  (三)再者，聲請人經向財團法人法律扶助基金會申請法律扶助，
    經該分會核定准予扶助，有該分會申請編號0000000-N-002
    號之前揭申請書影本及審查決定通知書影本附卷可憑，本院
    復查尚無其他不符法律扶助事實之情形，是聲請人聲請訴訟
    救助，核無不合，應予准許。
三、爰依民事訴訟法第107條前段裁定如主文。
中    華    民    國    98    年    2    月     11    日
                  家事法庭法  官  李文輝
以上正本係照原本作成
如對本裁定抗告須於裁定送達後10日內向本院提出抗告狀
中    華    民    國    98    年    2    月     11    日
                          書記官  黃秀嬌


司法院資訊處製作；財團法人民間司法改革基金會備份。
